【裁判字號】    95,重訴,174
【裁判日期】    951227
【裁判案由】    清償借款
【裁判全文】
臺灣高雄地方法院民事判決             95年度重訴字第174號
原      告  華南商業銀行股份有限公司
法定代理人  甲○○
訴訟代理人  戊○○
被      告  博勝電腦股份有限公司
兼法定代理  己○○
人
被      告  己○○
被      告  乙○○
被      告  丁○○
被      告  丙○○
                        之2號.
當事人間請求清償借款事件，本院民國95年11月8日言詞辯論終
結，判決如下：
  主  文
被告博勝電腦股份有限公司、己○○、乙○○、丙○○應連帶給
付原告（一）新台幣壹仟玖佰零陸萬貳仟壹佰參拾捌元及如附表
一、二編號B 至E 所示之利息及違約金。（二）美金壹拾捌萬肆
仟伍佰柒拾伍元玖角捌分及如附表三編號B 至C 所示之利息及違
約金。
被告丁○○、博勝電腦股份有限公司、己○○、乙○○、丙○○
應連帶給付原告（一）新台幣壹佰零參萬肆仟肆佰肆拾參元及如
附表二編號A 所示之利息及違約金。（二）美金壹拾萬貳仟肆佰
伍拾伍元捌分及如附表三編號A 所示之利息及違約金。
訴訟費用由被告博勝電腦股份有限公司、己○○、乙○○、丙○○連帶負擔十分之九、餘由被告丁○○負擔。
  事實及理由
一、被告均經合法通知，無正當理由未於言詞辯論期日到場，核
    無民事訴訟法第396 條所列各款情形，爰依原告之聲請，由
    其一造辯論而為判決。
二、原告起訴主張：被告己○○、乙○○、丁○○於民國94年9
    月13日，被告己○○、乙○○、丙○○於95年1 月11日分別
    出具保證書，連帶保證被告博勝電腦股份有限公司（下稱博
    勝公司）現在（包括過去所負現在尚未清償）及將來所負之
    借款，於新台幣5 千萬元為限額，願負連帶清償責任，而被
    告丁○○自95年1 月11日起，即不再擔任被告博勝公司之借
    款連帶保證人。被告博勝公司乃於94年9 月13日出具委任開
    發國內信用狀契約，金額以新台幣5 千萬元為限額，循環開
    發信用狀，由其餘被告負連帶清償責任。（一）被告博勝公
    司乃於94年9 誒13日向原告陸續開發國內遠期信用狀5 筆共
    新台幣1970萬元（明細如附表二所示），經押匯銀行求償新
    台幣1970萬元，係原告墊款金額，被告博勝公司清償新台幣
    0000000 元外，尚欠新台幣00000000元迄未清償。（二）被
    告博勝公司為便於現在及將來在國外採購原料，乃於94年9
    月13日出具委任開發遠期信用狀契約，金額以新台幣5 千萬
    元為限額，循環開發信用狀，被告博勝公司乃於94年11月11
    日起向原告陸續開發遠期信用狀3 筆，共計美金398556元（
    明細如附表三所示），經國外押匯銀行求償美金398556元，
    被告博勝公司僅清償美金111524.94 元，尚餘美金287031.
    06元。（三）被告博勝公司於95年3 月10日起陸續向原告借
    款2 筆，金額共計新台幣357 萬元（明細如附表一所示），
    約定於95年6 月2 日起陸續到期，並約定利息按基準利率加
    碼百分之1 浮動計付，其逾期在6 個以內部分，另按上開利
    率百分之10，逾期超過6 個月部分，另按上開利率百分之20
    計付違約金。被告博勝公司僅清償新台幣0000000 元，尚欠
    新台幣0000000 元。詎上開借款已部分到期，依被告所立授
    信約定書第7 條第1 項約定，任何一宗債務不依約清償本金
    或利息時，借款視為全部到期，屢經原告催討，被告迄未清
    償，被告尚欠原告如附表一、二、三所示之本金及利息、違
    約金。爰依消費借貸及連帶保證之法律關係，請求被告負帶
    清償之責。並聲明：如主文第一項所示。
三、被告均未於言詞辯論期日到庭，亦未提出書狀為何聲明或陳
    述。
四、原告主張被告博勝公司尚有如附表一、二、三所示之借款未
    清償，而被告己○○、乙○○、丁○○於94年9 月13日，被
    告己○○、乙○○、丙○○於95年1 月11日分別出具保證書
    ，願連帶保證被告博勝公司現在（包括過去所負現在尚未清
    償）及將來所負之債務，於新台幣5 千萬元為限額之清償責
    任之事實，業據提出與所述相符之連帶保證書、授信動撥申
    請書兼借款憑證、委任開發國內信用狀契約、委任開發遠期
    信用狀契約、國內遠期不可撤銷信用狀申請書、貸款本息攤
    還表、匯票、國外遠期信用狀申請書、信用狀電文、結匯結
    實書為證，而被告博勝公司、丁○○、丙○○、己○○已於
    相當時期受合法之通知，於言辯論期日不到場，亦未提出準
    備書狀爭執，依民事訴訟法第280 條第3 項前段之規定，視
    同自認，堪信原告之主張為真實。
五、按借用人應於約定期限內，返還與借用物種類、品質、數量
    相同之物；遲延之債務，以支付金錢為標的者，債權人得請
    求依法定利率計算之遲延利息，但約定利率較高者，仍從其
    約定利息；當事人得約定債務人不履行債務時，應支付違約
    金，民法第478 條前段、第233 條第1 項、第250 條第1項
    分別定有明文。又數人負同一債務，明示對於債權人各負全
    部給付之責任者，為連帶債務，民法第272 條第1 項已有明
    文。而所謂連帶保證債務，係指保證人與主債務人負同一債
    務，對於債權人各負全部給付之責任者而言（最高法院45年
    度第1426號判例）。連帶債務人之債權人，得對於債務人中
    之一人或數人，或其全體，同時或先後請求全部或一部之給
    付。連帶債務未全部履行前，全體債務人仍負連帶責任；民
    法第273 條亦有明文。本件被告博勝公司未依約清償借款，
    依其與原告間之約定，全部債務視為到期，其尚欠如主文第
    一項所示之借款、利息及違約金未予清償，被告己○○、乙○○、丁○○、丙○○為該債務之連帶保證人，依前開規定
    ，自應負連帶清償責任。從而，原告依消費借貸及連帶保證
    之法律關係，請求被告博勝公司、己○○、乙○○、丙○○
    應連帶給付原告（一）新台幣00000000元及如附表一、二編
    號B 至E 所示之利息及違約金。（二）美金184575.89 及如
    附表三編號B 至C 所示之利息及違約金。被告丁○○、博勝
    公司、己○○、乙○○、丙○○應連帶給付原告（一）新台
    幣0000000 元及如附表二編號A 所示之利息及違約金。（二
    ）美金102455.8元及如附表三編號A 所示之利息及違約金，
    洵屬有據，應予准許。
六、據上論結，原告之訴為有理由，依民事訴訟法第385 條第1
    項前段、第85條第2項，判決如主文。
中    華    民    國    95    年    12    月    27    日
                  民事鳳山分庭法  官  朱玲瑤
正本係照原本作成。
如對本判決上訴，須於判決送達後20日內向本院提出上訴狀。
中    華    民    國    95    年    12    月    27    日
                              書記官  吳金霞


司法院資訊處製作；財團法人民間司法改革基金會備份。
